臺灣高雄地方法院民事判決　　　　　　110年度鳳簡字第628號
原　　　告　安泰商業銀行股份有限公司


法定代理人　丁予康　
訴訟代理人　陳柔汶　
被　　　告　李宗致　
上列當事人間請求清償借款事件，經臺灣臺北地方法院以110 年
度北簡字第9522號裁定移轉管轄前來，本院於民國110 年11月12
日言詞辯論終結，判決如下：
    主      文
一、被告應給付原告新臺幣（下同）31萬7,386 元，及自民國（
    下同）95年6 月6 日起至清償日止，按週年利率12％計算之
    利息，暨自95年7 月7 日起至96年1 月6 日止，依上開利率
    10％，自96年1 月7 日起至96年4 月6 日止，依上開利率20
    ％計算之違約金。
二、訴訟費用3,420元由被告負擔。
三、本判決第一項得假執行。
    事實及理由
一、原告主張：被告前向原告借款44萬8,000 元，約定借款期限
    為5 年，並約定自實際撥款日起，以每一個月為一期，依約
    定利率12％計算利息，按年金法每月平均攤還本息，債務人
    履行債務如有一部延遲，即喪失期限利益，所有借款視為已
    到期，除仍按約定利率計息至清償日止外，其逾期在六個月
    以內，按約定利率10％，逾期超過六個月部分，按約定利率
    20％計付違約金。詎料被告僅繳納本息至95年6 月5 日，嗣
    後即未依約還款，至今尚積欠本金31萬7,386 元及其利息與
    違約金未清償。而被告未清償之違約金部分，因金融監督管
    理委員會102 年11月18日公告，並於103 年5 月18日施行「
    消費性無擔保貸款定型化契約應記載事項」第七條違約金請
    求，逾期在六個月以內者，按約定利率10％；逾期超過六個
    月部分，按約定利率20％，按期計收違約金，每次違約狀態
    最高連續收取期數為九期，為配合前述規定意旨，故依前述
    規定請求。爰起訴請求被告給付等語。並聲明：如主文所示
    。
二、被告則以：對原告依信用借款契約書請求之未清償本金及利
    息沒有意見，我之前都依約按期清償，後期是我經濟能力不
    好，故沒有定期清償，我有意願清償，但現在經濟能力不允
    許，但我目前有在跟朋友從事海馬養殖技術，如果有能力我
    再清償借款，但在這段期間希望原告不要以電話長期騷擾或
    恫嚇我的家人等語。
三、按當事人於言詞辯論時為訴訟標的之認諾者，應本於其認諾
    為該當事人敗訴之判決，民事訴訟法第384 條定有明文。被
    告對於原告依訴之聲明所為關於某法律關係之請求，於法院
    行言詞辯論時為承認者，即生訴訟法上認諾之效力，法院應
    不待調查原告請求之訴訟標的之法律關係果否存在，逕以認
    諾為該被告敗訴判決之基礎（最高法院85年度台上字第153
    號判決意旨參照）。本件被告已於110 年11月12日本院言詞
    辯論時表示願意清償，被告即為訴訟標的之認諾，揆諸上開
    規定，即應本於該認諾為被告敗訴之判決。從而，原告依信
    用借款契約、消費借貸之法律關係，請求被告給付如主文第
    一項所示之本金、利息及違約金，洵屬有據，應予准許。
四、本件訴訟係依民事訴訟法第427 條適用簡易程序所為被告敗
    訴之判決，依同法第389 條第1 項第3 款規定，職權宣告假
    執行。
五、訴訟費用負擔之依據：民事訴訟法第78條。
中    華    民    國   110    年    11    月    26    日
                  鳳山簡易庭  法     官   林育丞
以上正本係照原本作成。
如不服本判決，應於送達後20日內，向本院提出上訴狀並表明上
訴理由，如於本判決宣示後送達前提起上訴者，應於判決送達後
20日內補提上訴理由書（須附繕本）。
中    華    民    國   110    年    11    月    26    日
                              書  記  官